臺灣板橋地方法院刑事判決　　　　　　　95年度訴字第2044號
公　訴　人　臺灣板橋地方法院檢察署檢察官
被　　　告　甲○○
　　　　　　　　　　（現羈押於臺灣臺北看守所）
上列被告因毒品危害防制條例案件，經檢察官提起公訴（95年度
毒偵字第3562號）及移送併案審理（95年度毒偵字第4332號、95
年度毒偵字第4788號），本院依簡式審判程序判決如下：
    主  文
甲○○施用第一級毒品，處有期徒刑捌月。扣案海洛因包（鑑
餘淨重共計點柒貳公克）沒收銷燬之；上開海洛因之外包裝袋
只（共計重零點陸肆公克）均沒收。又施用第二級毒品，處有
期徒刑月。扣案安非他命包（鑑餘毛重共計壹點玖玖捌公克
）沒收銷燬之；上開安非他命之外包裝袋只及安非他命吸食器
壹組均沒收。有期徒刑部分應執行有期徒刑拾月。
    事  實
一、甲○○前因施用毒品案件，經本院以94年度毒聲字第1837號
    裁定送觀察、勒戒後，認無繼續施用毒品之傾向，而於民國
    95年3 月14日執行完畢釋放出所，並於同日由臺灣板橋地方
    法院檢察署檢察官以95年度毒偵字第605 號為不起訴處分確
    定。
二、詎甲○○仍未悛悔，於前開觀察、勒戒執行完畢釋放後五年
    內，復基於施用第一級毒品海洛因（下稱海洛因）及第二級
    毒品安非他命（下稱安非他命）之犯意，自95年3 月19日起
    至同年11月23日止，連續在臺北縣市各旅社，以將海洛因粉
    末摻入香菸後，再點火吸食之方式，非法施用第一級毒品海
    洛因多次，及以將安非他命粉末置於玻璃球管吸食器內，再
    以火置於其下方燒烤使安非他命產生煙霧而加以吸用之方式
    ，非法施用第二級毒品安非他命多次，施用頻率為約每二、
    三日各施用一次。嗣先後於下列時、地為警查獲：於95年
    3 月19日夜間11時55分許，在臺北縣鶯歌鎮○○街3 號公園
    停車場前為警查獲，並扣得其所有之海洛因一包（鑑餘淨重
    0.14公克、空包裝重0.21公克）、及安非他命吸食器一組等
    物。於95年4 月11日夜間11時許，在臺北縣新店市○○路
    ○段122 號前為警查獲，並扣得海洛因二包（鑑餘淨重共計
    3.58公克；空包裝重共計0.43公克）。於95年7 月8 日晚
    間7 時許，在臺北縣中和市○○路669 號3 樓「凱蒂賓館」
    為警查獲，並扣得安非他命三包（鑑餘毛重共計1.998 公克
    ）。
三、案經臺北縣政府警察局三峽分局、中和分局先後報請臺灣板
    橋地方法院檢察署檢察官偵查起訴及移送併案審理；暨由臺
    北市政府警察局報請臺灣臺北地方法院檢察署檢察官呈請臺
    灣高等法院檢察長令轉臺灣板橋地方法院檢察署檢察官偵查
    後移送併案審理。
    理  由
一、本件被告甲○○所犯係死刑、無期徒刑、最輕本刑為三年以
    上有期徒刑以外之罪，其於準備程序中就被訴事實為有罪之
    陳述，經法官告知簡式審判程序之旨，並聽取公訴人及被告
    之意見後，本院業已於95年12月22日依刑事訴訟法第273 條
    之1 第1 項之規定，合議裁定由受命法官獨任進行簡式審判
    程序，合先敘明。
二、前揭事實業據被告於本院審理中供承不諱，而其於上開時、
    地為警查獲後所採尿液經送臺灣檢驗科技股份有限公司，以
    EIA 酵素免疫分析法初步檢驗，再以GC/MS 氣相層析質譜儀
    法確認檢驗結果，確均呈鴉片類（嗎啡）及安非他命類陽性
    反應乙節，亦有該公司95年4 月10日編號CH/2006/31363 號
    、95年4 月28日編號CH/2006/40819 號、95年7 月25日編號
    CH/2006/70441 號濫用藥物尿液檢驗報告、毒品危害防制條
    例姓名對照表、偵辦毒品案件尿液檢體委驗單、毒品危害防
    制條例犯罪嫌疑人姓名代碼對照表各一紙附卷可稽，及前揭
    毒品海洛因三包（鑑餘淨重共計3.72公克）、安非他命三包
    （鑑餘毛重共計1.998 公克）、供施用毒品之器具安非他命
    吸食器一組等物扣案可資佐證，上開扣案疑似毒品之粉末經
    送鑑定結果，確實各含有海洛因及安非他命成分等情，復有
    法務部調查局95年5 月5 日調科壹字第060011644 號、95年
    5 月30日調科壹字第020008015 號鑑定通知書、臺灣檢驗科
    技股份有限公司95年7 月26日編號CH/2006/70610 號濫用藥
    物檢驗報告各一紙在卷可按，被告之自白既有上開證據足資
    補強，應堪信為真實。據此，本案事證明確，被告犯行堪以
    認定。
三、被告前因施用毒品案件，經本院以94年度毒聲字第1837號裁
    定送觀察、勒戒後，認無繼續施用毒品之傾向，而於95年3
    月14日執行完畢釋放出所，並於同日由臺灣板橋地方法院檢
    察署檢察官以95年度毒偵字第605 號為不起訴處分確定等情
    ，有上開不起訴處分書及臺灣高等法院被告前案紀錄表各一
    份在卷可參，其再犯本件施用第一級、第二級毒品之罪，係
    於觀察、勒戒執行完畢釋放後，五年內再犯該條例第10條第
    1 項、第2 項之罪，依毒品危害防制條例第23條第2 項規定
    ，應逕予論罪科刑。
四、論罪科刑部分：
(一)按海洛因、安非他命分別係毒品危害防制條例第2 條第2 項
    第1 款、第2 款所定之第一級、第二級毒品，核被告所為，
    係犯上開條例第10條第1 項之施用第一級毒品罪及同條第2
    項之施用第二級毒品罪。其為施用第一級毒品海洛因、第二
    級毒品安非他命而持有之行為，為其施用之高度行為所吸收
    而不另論罪。其所犯上開二罪間，犯意各別、行為互殊，應
    予分論併罰。又本件被告雖有多次施用第一級、第二級毒品
    之犯行，然查原刑法第56條連續犯之規定業於94年2 月2 日
    修正時予以刪除，並自95年7 月1 日起生效施行，而毒品危
    害防制條例所稱之毒品，係指具有「成癮性」、濫用性及對
    社會危害性之麻醉藥品與其製品及影響精神物質與其製品，
    此觀該條例第2 條第1 項之規定自明，是該條例第10條所定
    之施用毒品罪，對應上開毒品所具有之「成癮性」可知，其
    構成要件在本質上應即含有「習慣性」反覆為同一施用行為
    之意涵，是該罪所針對之施用毒品行為，在自然概念上雖可
    能有數行為，然實係施用毒品者基於持續施用毒品動機之單
    一犯罪計劃，所賡續而為之集合行為，所侵害之法益亦均屬
    相同之社會法益，於法律上應評價為「集合犯」，而屬實質
    上一罪，論以一罪為己足，無庸就其每一次施用毒品行為各
    別評價後依連續犯或數罪併罰方式處斷。據此，本件被告所
    為施用毒品之集合犯行終了於95年11月23日，既係於上開刑
    法修正施行後，自無比較新舊法之必要，應逕行適用修正後
    刑法之相關規定論處。
(二)本件檢察官原雖僅就被告於95年3 月19日夜間11時45分許為
    警採尿前26小時、96小時內之某時分別有施用第一級、第二
    級毒品之行為起訴，惟被告自95年3 月19日起至同年11月23
    日止所為多次施用第一級毒品海洛因、第二級毒品安非他命
    之行為，既應屬集合犯之實質一罪關係，即應為起訴效力所
    及，基於審判不可分之原則，本院自應併予審究，附此敘明
    。
(三)本院爰審酌被告前已有因施用毒品而經觀察、勒戒之紀錄，
    業如上述，猶再犯本件施用毒品犯行，可徵其不知悔改，惟
    其施用毒品係自戕行為，對他人法益尚無具體危害，及其施
    用毒品之動機、次數，暨犯罪後坦承犯行之態度等一切情狀
    ，分別量處如主文所示之刑，並就有期徒刑部分定其應執行
    之刑，以資懲儆。
(四)扣案海洛因三包（鑑餘淨重共計3.72公克）、安非他命三包
    （鑑餘毛重共計1.998 公克）分別係第一級、第二級毒品，
    不論屬於犯人與否，均應依毒品危害防制條例第18條第1 項
    前段規定沒收銷燬之；扣案上開海洛因及安非他命之外包裝
    袋各三只有防制毒品裸露、潮濕、便於攜帶之功能，與安非
    他命吸食器一組均為被告所有供犯本件施用毒品犯行所用之
    物，業據其供承在卷，爰併依刑法第38條第1 項第2 款之規
    定併予宣告沒收之。
據上論斷，應依刑事訴訟法第273 條之1 第1 項、第299 條第1
項前段，毒品危害防制條例第10條第1 項、第2 項、第18條第1
項前段，刑法第11條前段、第51條第5 款、第38條第1 項第2 款
，判決如主文。
本案經檢察官吳宗光到庭執行職務。
中　　華　　民　　國　　96　　年　　1 　　月　　26　　日
                  刑事第十七庭  法　官 張紹省
以上正本證明與原本無異。
如不服本判決應於送達後十日內向本院提出上訴狀。
                                書記官 周雅玲
中　　華　　民　　國　　96　　年　　1 　　月　　31　　日
附錄本案論罪科刑法條全文：
毒品危害防制條例第10條
施用第一級毒品者，處六月以上五年以下有期徒刑。
施用第二級毒品者，處三年以下有期徒刑。
